臺灣新北地方法院民事裁定
111年度抗字第70號
抗  告  人  劉復蓉  
相  對  人  張瑞麟  

上列當事人間聲請本票裁定事件，抗告人對於民國111年3月14日
本院司法事務官所為111年度司票字第1654號民事裁定提起抗告
，本院裁定如下：
　　主　文
抗告駁回。
抗告程序費用新臺幣壹仟元由抗告人負擔。
　　理　由
一、相對人原審聲請意旨略以：其持有抗告人所簽發如附表所示
    之本票一紙（下稱系爭本票），面額新臺幣（下同）24萬元
    ，到期後經提示未獲付款，爰依票據法第123條規定聲請裁
    定准許強制執行等情，原審就相對人之聲請，裁定移轉至臺
    灣臺北地方法院。
二、抗告意旨略以：抗告人於民國110年6月30日即寄出存證信函
    要求相對人償還本票款項及典當之車輛，詎相對人數度拒絕
    ，並藉故不理會，抗告人已向法院聲請提存，爰請求法院於
    當事人間刑事案件確定及提存程序辦理完畢前，暫停本件本
    票裁定程序等語。
三、按票據法第123條所定執票人就本票聲請法院裁定強制執行
    事件，由票據付款地之法院管轄，非訟事件法第194條定有
    明文。次按本票未載付款地者，以發票地為付款地。未載發
    票地者，以發票人之營業所、住所或居所所在地為發票地，
    票據法第120條第5項、第4項亦有明定。又非訟事件法第194
    條第1項既已就上開事件專訂係以票據付款地之法院為管轄
    法院，則該事件自為專屬管轄（臺灣高等法院暨所屬法院10
    0年法律座談會民事類提案第31號研討結果參照）。
三、經查，相對人所提出之系爭本票，其上並未記載付款地，亦
    未記載發票地（見原審卷第6頁），依前揭票據法規定，自
    應由發票人之住所或居所所在地之法院管轄，而本件抗告人
    為系爭本票之共同發票人之一，其住所地為臺北市萬華區，
    有抗告人之個人戶籍資料查詢結果1份在卷可稽（見原審卷
    第8頁），是本件應由臺灣臺北地方法院管轄，本院並無管
    轄權。至系爭本票上固載明：「三、會意（應為合意之誤書
    ）以管轄本票執票人住所之法院為管轄法院此票免除做成拒
    絕證書。」然依前揭說明，本票裁定事件性質上為專屬管轄
    ，自不受當事人間合意管轄約定之拘束，從而，原裁定依職
    權將本件移送管轄法院即臺灣臺北地方法院，核無違誤。抗
    告人雖請求暫停本件本票裁定程序云云，然本院就本件並無
    管轄權，業如前述，抗告人請求暫停本票裁定程序云云，自
    非本院可得審酌，附此敘明。
四、綜上所述，本件抗告為無理由，依非訟事件法第46條、第24
    條第1項、第21條第2項，民事訴訟法第495條之1第1項、第4
    49條第1項、第95條、第78條，裁定如主文。　
中　　華　　民　　國　　111 　年　　5 　　月　　17　　日
　　　　　　　　　民事第五庭　法　官  王  廷
以上正本係照原本作成。
本裁定不得再抗告。
中　　華　　民　　國　　111 　年　　5 　　月　　17　　日
                               書記官  黃信樺 
附表：
發票人 票據號碼 發票日 （民國） 票面金額 （新臺幣） 到期日 （民國） 受款人 劉復蓉 楊明欽 無 110年3月8日 24萬元 110年4月30日 無